【裁判字號】    96,交聲,300
【裁判日期】    970131
【裁判案由】    聲明異議
【裁判全文】
臺灣屏東地方法院交通事件裁定         96年度交聲字第300號
原處分機關  交通部公路總局高雄區監理所屏東監理站
異  議  人
即受處分人  甲○○
上列異議人因違反道路交通管理處罰條例案件，對於交通部公路
總局高雄區監理所屏東監理站民國96年12月17日所為之處分（原
處分案號：屏監違字第裁82－ＢＢ0000000 號），聲明異議，本
院裁定如下：
    主  文
異議駁回。
    理  由
一、原處分意旨略以：異議人即受處分人甲○○於民國96年10月
    17 日8時23分許，駕駛車牌號碼F5-2578 號自小客車行經高
    雄市○○路郵局前，因有不遵守道路交通標線標示之違規情
    事，為高雄市政府警察局交通大隊員警依採證照片逕行舉發
    ，嗣原處分機關即交通部公路總局高雄區監理所屏東監理站
    認異議人上開情形，違反道路交通管理處罰條例第60條第2
    項第3 款規定，裁處異議人罰鍰新臺幣（下同）900 元，並
    依同條例第63條第1 項記違規點數1 點等語。
二、聲明異議意旨略以：異議人於96年10月17日8 時23分許，駕
    駛車牌號碼F5-2578 號自小客車行經高雄市○○路郵局前，
    且異議人當時係綠燈左轉，惟甫經過白色停止線時，燈號已
    轉換為黃燈，因對向車道機車搶道且禮讓後方直行車，異議
    人所駕駛之車輛後輪始在感應線圈附近煞車，故被自動照相
    設備拍下違規照片，而舉發單位竟僅憑1 張照片，即認定異
    議人有違規情事，尚屬速斷，為此，提起本件異議等語。
三、按行車管制號誌「圓形紅燈」顯示之意義：車輛面對圓形紅
    燈表示禁止通行，不得超越停止線或進入路口。又白實線為
    停止線之標線，用以指示行駛車輛停止之界限，車輛停止時
    ，其前懸部分不得伸越該線，道路交通標誌標線號誌設置規
    則第206 第5 項第1 款、第170 條第1 項、第2 項分別定有
    明文；又汽車駕駛人，駕駛汽車有不遵守交通標誌、標線、
    號誌之指示者，而道路交通管理處罰條例第2 章無處罰之規
    定者，處900 元以上1,800 元以下罰鍰；再汽車駕駛人駕駛
    汽車違反道路交通管理處罰條例第60條第2 項第3 款規定者
    ，除應依該條所規定之罰鍰處罰外，並予記違規點數1 點，
    道路交通管理處罰條例第60條第2 項第3 款、第63條第1 項
    第1 款亦有明定。
四、經查，本件設置於高雄市○○路郵局前之固定測速照相機之
    運作原理，係於路口停止線前設置二組感應線圈，當紅燈亮
    起後1.6 秒，闖紅燈自動測速照相設備即啟動，經車輛前輪
    以時速3 公里以上通過第1 組感應線圈，主機立即啟動拍照
    ，而依卷內採證相片字幕數字左邊第2 排顯示之「1Y 4」，
    係表示該路口號誌所設定之黃燈淨空路口時間為4 秒鐘，同
    排右邊顯示之「R057」，則表示自紅燈亮起已5.7 秒，該車
    前輪始通過停止線前第1 組感應線圈，且拍攝上開違規照片
    當日，自動照相設備運作係屬正常並無故障等情，有舉發照
    片1 幀、高雄市政府警察局交通警察大隊96年12月11日高市
    警交字三字第0960027263號函、96年12月31日高雄市政府警
    察局交通大隊逕行舉發小組函覆本院採證照片說明書暨闖紅
    燈自動照相設備換裝底片、維修紀錄表各1 件在卷可參，顯
    見異議人於紅燈亮後5.7 秒，猶以時速3 公里之速度行駛，
    並於超越白色停止線前第1 組感應線圈處停車，是其有不遵
    守道路交通標線標示之違規情事，應無疑義。異議人辯稱：
    伊係於綠燈時向左轉，然經過白色停止線時已轉為黃燈，因
    對向車道有機車搶道，並為禮讓其後直行車，始在感應圈處
    煞車云云。惟依上開函覆文所示，該路口自動照相設備係於
    紅燈亮起後1.6 秒，車輛前輪超越第1 組感應圈，始會啟動
    並拍下採證照片，是倘異議人所駕駛之車輛於綠燈亮時即已
    左轉，該自動照相設備豈會感應，並啟動對異議人之小客車
    拍照，是異議人上開所辯，顯與事實不符，自難採信。至異
    議人另辯稱，僅1 張照片尚難窺知違規情事，應有其他相片
    佐證云云，此乃事涉舉發單位針對交通違規事件執行層面之
    問題，與判定異議人是否有違規情事，尚屬無涉，自難據為
    異議人有利之認定。
五、綜上所述，本件異議人確有上述不遵守道路交通標線標示之
    違規情事，原處分機關依道路交通管理處罰條例第60條第2
    項第3 款規定，裁處異議人罰鍰900 元，並依同條例第63條
    第1 項記違規點數1 點，於法即無不合，是本件聲明異議，
    為無理由，應予駁回。
據上論斷，應依道路交通管理處罰條例第87條第2 項、道路交通
案件處理辦法第19條，裁定如主文。
中    華    民    國    97    年    1     月    31    日
                  交通法庭      法  官  蘇碧珠
以上正本證明與原本無異。
如不服本裁定應於收受送達後5 日內向本院提出抗告書狀敘述抗
告之理由抗告於臺灣高等法院高雄分院。
中    華    民    國    97    年    1     月    31    日
                                書記官  賀燕花


司法院資訊處製作；財團法人民間司法改革基金會備份。
